【裁判字號】    89,竹簡,133
【裁判日期】    890616
【裁判案由】    給付票款
【裁判全文】
臺灣新竹地方法院民事判決  八十九度竹簡字第一三三號
    原      告  台灣中小企業銀行股份有限公司
    法定代理人  丁○○
    訴訟代理人  甲○○
    被      告  乙○○○○○○.
                              .
                星品電子企業股份有限公司      設新竹縣竹北市○○街二０一巷
                              .
    法定代理人  丙○○      住.
右當事人間請求給付票款事件，本院判決如左：
    主    文
被告應連帶給付原告新台幣貳佰拾柒萬柒仟貳佰元及如附表所示之利息。
訴訟費用由被告連帶負擔。
本判決得假執行。
    事實及理由
一、原告之聲明：求判決如主文所示。
二、事實摘要：
    （一）原告起訴主張：原告執有被告林張發所簽發台新國際商業銀行新竹分行第
          ○○三六—六號，被告星品電子企業股份有限公司（以下簡稱星品公司）
          背書之支票四紙，面額共貳佰拾柒萬柒仟貳佰元（詳如附表所示），屆
          期提示均不獲付款，為此依票據追索權，請求被告連帶給付上開票款，及
          如附表所示之利息。被告林張發辯稱支票之金額及發票日均非其所寫，支
          票上之印章為其所有，惟其平日會蓋好一些空白支票備用，不確定是否為
          其本人蓋用於支票上，其經營之大新電料行於八十八年二月十三日失火，
          被告星品公司負責人丙○○乘機取得其支票向原告票貼，被告丙○○嗣後
          曾立下切結書為證，原告在收受系爭支票時並未向其本人求證云云置辯，
          被告丙○○則對原告提出之支票及退票理由單表示無意見。
三、法院之判斷：
    （一）原告主張之事實，業據其提出與所述相符之支票及退票理由單各四紙為證
          ，並為被告星品公司所自認，被告林張發雖持前開抗辯，惟按「以蓋章代
          票據上之簽名，其蓋章通常必出於本人之意思，上訴人既承認系爭本票發
          票人欄下之印章為其所有，則就該印章被他人盜用之事實，自應由其舉證
          證明」，最高法院六十九年年度台上字第一三○○號、七十年度台上字第
          四三三九號、八十六年度台上字第七一七號判例可資參照，被告林張發既
          自認系爭支票上之印章為其所有，其就印章被盜用之事實，應負舉證責任
          ，被告林張發雖提出被告星品公司負責人丙○○所簽具之切結書，惟該切
          結書之內容係丙○○承認擅自取得被告林張發所有已蓋好章之空白支票三
          十二張金額約壹仟壹佰萬元，並自行填寫金額，向地下錢莊借錢及向銀行
          票貼，並非承認發票印章為其所盜用，且該切結書並未載明被盜用支票票
          號，無從認定該切結書所指之支票有無包括系爭支票在內，被告林張發就
          印章被盜用之事實，並未舉證以實其說，且依切結書所載，被告林張發之
          支票係蓋妥發票印章後，由被告星品公司負責人丙○○擅自填載金額及發
          票日，完成發票行為，並轉讓予原告，按票據法第十一條第一、二項規定
          ：「欠缺本法所規定票據上應記載事項之一者，其票據無效。但本法別有
          規定者，不在此限。執票人善意取得已具備本法規定應記載事項之票據者
          ，得依票據文義行使權利；票據債務人不得以票據原係欠缺應記載事項為
          理由，對於執票人，主張票據無效」，因票據為文義證券、流通證券，收
          受票據之人悉依票面之記載行使其權利，無從一一查證取得票據前之權利
          之狀態如何，系爭票據既由被告林張發自行蓋妥發票印章，且於交付原告
          之前，票據必要記載事項均已記載完成，原告取得系爭支票並無惡意或重
          大過失，被告林張發對原告即應負票據責任，被告所辯不足採信。
    （二）按支票發票人、背書人應照支票文義擔保支票之支付，並應連帶負責；執
          票人於第一百三十條所定提示期限內，為付款之提示而被拒絕時，對於前
          手得行使追索權；執票人向支票債務人行使追索權時，得請求自為付款提
          示日起之利息，如無約定利率者，依年利六釐計算，票據法第一百二十六
          條、第一百四十四條準用第三十九條、第二十九條、第九十六條、第一百
          三十一條第一項前段、第一百三十三條分別定有明文。從而原告本於票據
          之法律關係，訴請被告連帶給付貳佰拾柒萬柒仟貳佰元，及如附表所示
          之利息，洵屬有據，應予准許。又本件係命清償票據上債務之判決，爰併
          依民事訴訟法第三百八十九條第一項第四款規定，依職權宣告假執行。
四、據上論結，本件原告之訴為有理由，依民事訴訟法第八十五條第二項、第四百三
    十六條第二項、第三百八十五條第一項前段、第三百八十九條第一項第四款，判
    決如主文。
中      華      民      國    八十九    年      六      月     十六     日
                                  臺灣新竹地方法院新竹簡易庭
~B法      官  彭洪英
右為正本係照原本作成。
如對本判決上訴，須於判決送達後二十日內向本院提出上訴狀（須按他造當事人之人
數附繕本）。
~B法院書記官  蘇霞
中      華      民      國    八十九    年      六      月     十六     日


司法院資訊處製作；財團法人民間司法改革基金會備份。
